# 各股东增资时点差异造成的权益性交易的处理问题

提问人：yangyinting 时间：2019-12-18 08:05:23
根据协议安排，A公司及其子公司 B的少数股东拟同时对下属子公司 B进行增资（非等比例），增资完成后 A 公司对子公司的持股比例增加（仍控制），且协议约定 B公司股东自此次增资完成工商变更后即以新的持股比例享有留存收益等权益。B 公司已于股东会决议后即完成工商变更，但此时股东约定的增资款均没有到位（也就是实缴比例与协议约定享有权益比例不一致），且后续 B 公司的股东相继补足增资款的时点亦不一致，有的甚至还没有缴纳增资款。
这种情况下合并报表层面权益性的交易应该如何处理比较好呢，按照实缴比例来分配资本金及留存收益吗，这样的话各股东的资本金缴纳的时点不一致就可能出现同一个协议分别在不同的时点进行权益性交易处理（调整资本公积或留存收益），且权益分配的比例是按照实缴来确定并非协议约定的比例

回答人：chenyiwei
这种情况关键是根据相关的协议条款计算期末该子公司的少数股东权益。一般理解是对实收资本、资本公积等与投入资本相关的科目，按实缴比例享有份额；对留存收益和其他综合收益则按各方约定的利润分享原则确定其份额。据此进行合并报表层面的权益性交易会计处理。